【裁判字號】    89,簡上,4
【裁判日期】    890218
【裁判案由】    過失傷害
【裁判全文】
臺灣雲林地方法院刑事判決                            八十九年度簡上字第四號
    上  訴  人
    即  被  告  乙○○
右列被告因過失傷害案件，不服本院中華民國八十八年十一月十五日北港簡易庭八十
八年度港簡字第一九三號判決（聲請案號：台灣雲林地方法院檢察署八十八年度偵字
第四六四八號），提起上訴，本院判決如左：
    主  文
上訴駁回。
乙○○緩刑貳年。
    事  實
一、乙○○於民國八十八年六月七日晚間七時二十分許，駕駛已報廢引擎號碼Ｍ00
    00000Ｅ號自用小客車，沿雲林縣口湖鄉○○村○○路由西往東行駛，行經
    同村東安路沙崙后二七電桿前，原應注意汽車行駛時，駕駛人應注意車前狀況，
    並隨時採取必要之安全措施，而依當時情形雖為夜間，然是日日間天候為晴，而
    該路段為直路，路面乾燥、無缺陷，且無障礙物，又視距亦良好，並無其他不能
    注意情事。詎其疏未注意，因之追撞在其同向前方行駛，騎乘腳踏車欲行左轉產
    業道路之甲○○，致渠人車倒地，受有頭部外傷合併腦震盪、頸部扭傷、左手拇
    指進側指骨骨折、頸椎第四節與第五節半脫位合併中央脊隨症候群、腰椎第四節
    與第五節脊椎滑脫症合併部分關節間骨折及全身多處擦傷等傷害，乙○○肇事後
    即將甲○○送醫救治。
二、案經甲○○訴由雲林縣警察局北港分局報請臺灣雲林地方法院檢察署檢察官偵查
    起訴。
    理  由
一、訊據被告乙○○坦承因駕駛過失，在上揭時、地肇事，致告訴人甲○○受有前述
    傷害之事實不諱，核與告訴人指訴之情節相符，復有道路交通事故調查報告表、
    現場照片及醫院診斷書在卷可稽，是被告之自白應與事實無歧，足為信取。本件
    事證業臻明確，被告過失犯行堪予認定。
二、核被告所為，係犯刑法第二百八十四條第一項前段之過失傷害罪。原審適用刑事
    訴訟法第四百四十九條第一項前段，刑法第二百八十四條第一項前段、第四十一
    條，罰金罰鍰提高標準條例第一條前段、第二條之規定，量處被告有期徒刑六月
    ，本院核其認事用法，皆無不合，量刑且屬妥當，被告上訴意旨指摘原判決不當
    ，為無理由，應予駁回。惟念被告肇事後，主動將告訴人送醫，且供承犯行，可
    徵犯罪態度良好，又其前未曾受有期徒刑以上刑之宣告，有本院被告全國前案紀
    錄表及台灣雲林地方法院檢察署刑案資料查註紀錄表等在卷可稽，其犯罪後既知
    悔悟，本院認其經此偵審教訓，信知警惕，應無再犯之虞，因認所宣告之刑，以
    暫不執行為適當，併予宣告緩刑二年，以勵來茲，用啟自新。
據上論斷，應依刑事訴訟法第四百五十五條之一第三項、第三百六十八條，刑法第七
十四條第一款，判決如主文。
本案經檢察官劉仁慈到庭執行職務。
中      華      民      國      八十九      年      二    月    十八    日
                                        臺灣雲林地方法院刑事第二庭
                                            審判長法官  紀  文  勝
                                                  法官  侯  廷  昌
                                                  法官  朱  敏  賢
右正本證明與原本無異。
不得上訴。
                                                書記官  韓  乾  興
中      華      民      國      八十九      年      二    月    十八    日


司法院資訊處製作；財團法人民間司法改革基金會備份。
